臺灣嘉義地方法院刑事判決
110年度易字第150號
公  訴  人  臺灣嘉義地方檢察署檢察官
被      告  劉祿餘





上列被告因竊盜案件，經檢察官提起公訴（110年度偵字第2253
、2289、2305號），被告於本院準備程序就被訴事實為有罪之陳
述，經告以簡式審判之旨，並聽取意見後，經本院合議庭裁定由
受命法官獨任行簡式審判程序，本院判決如下：
    主  文
劉祿餘犯攜帶兇器竊盜罪，累犯，處有期徒刑柒月，未扣案犯罪
所得新臺幣貳仟元沒收，於全部或一部不能沒收或不宜執行沒收
時，追徵其價額；又犯竊盜罪，累犯，處拘役肆拾日，如易科罰
金，以新臺幣壹仟元折算壹日，未扣案犯罪所得新臺幣肆仟元沒
收，於全部或一部不能沒收或不宜執行沒收時，追徵其價額；又
犯竊盜罪，累犯，處拘役貳拾日，如易科罰金，以新臺幣壹仟元
折算壹日。
得易科罰金部分，應執行拘役伍拾伍日，如易科罰金，以新臺幣
壹仟元折算壹日。
    事  實
一、劉祿餘意圖為自己不法所有，分別基於竊盜或加重竊盜之犯
    意，為下列行為：
(一)於民國110年2月1日3時18分許，至嘉義市○區○○路000○0號土
    地公廟內，持其所有、客觀上足以對人之生命、身體造成危
    害、可供作兇器使用之鋸子及螺絲起子各一把，將該土地公
    廟內捐獻箱鎖頭破壞並撬開捐獻箱（毀損部分未據告訴）後
    ，竊取捐獻箱內由該土地公廟主委許國哲所保管之香油錢新
    臺幣（下同）2,000元得手後離去。嗣許國哲發覺遭竊後報
    警，經警調閱該土地公廟內監視器畫面，始悉上情。
(二)於110年2月13日晚間某時許，至嘉義市○區○○○路000巷0號拜
    訪鄰居曾明斌，二人在聊天過程中，劉祿餘見曾明斌將裝有
    現金4,000元之紅包袋放置在桌上，即生竊取之意，嗣同日2
    3時許，趁曾明斌如廁而暫時離開之際，徒手竊取該紅包袋
    得手後離去。待曾明斌返回後發覺遭竊報警而查知上情。
(三)於110年2月14日7時許，徒步行經嘉義市○區○○○路000巷00號
    前，見陳釋光所有之腳踏車1輛停放在該處，未上鎖且無人
    看管，遂徒手竊取該部腳踏車得手後離去。嗣陳釋光發覺遭
    竊後報警，經警調閱監視器畫面後循線查獲上情，並於同年
    2月16日22時25分許，在嘉義市○區○○街00號扣得該部腳踏車
    1輛（已發還陳釋光）。
二、案經許國哲訴由嘉義市政府警察局第一分局報告；曾明斌、
    陳釋光訴由嘉義市政府警察局第二分局報告臺灣嘉義地方檢
    察署檢察官偵查起訴。
    理  由
一、按除被告所犯為死刑、無期徒刑、最輕本刑為3年以上有期
    徒刑之罪或高等法院管轄第1審案件者外，於第273條第1項
    程序進行中，被告先就被訴事實為有罪之陳述時，審判長得
    告知被告簡式審判程序之旨，並聽取當事人、代理人、辯護
    人及輔佐人之意見後，裁定進行簡式審判程序；除簡式審判
    程序、簡易程序及第376條第1款、第2款所列之罪之案件外
    ，第1審應行合議審判，刑事訴訟法第273條之1第1項、第28
    4條之1分別定有明文。本案被告劉祿餘係涉犯死刑、無期徒
    刑、最輕本刑為3年以上有期徒刑之罪或高等法院管轄第1審
    案件以外之罪，並於本院行準備程序時就被訴事實為有罪之
    陳述（易字卷第297頁），本院合議庭依前揭規定，經評議
    結果，裁定改由受命法官獨任行簡式審判程序進行審理，是
    本案之證據調查，依刑事訴訟法第273條之2規定，不受同法
    第159條第1項、第161條之2、第161條之3、第163條之1及第
    164條至第170條規定之限制，合先敘明。
二、訊據被告就上開犯罪事實一、（一）至（三）於警詢、偵訊
    及本院均坦承不諱【嘉義市政府警察局第一分局嘉市警一偵
    字第1100001214號（下稱警一卷）第1-3頁；嘉義市政府警
    察局第二分局（下稱第二分局）嘉市警二偵字第1100001398
    號（下稱警二卷）第第1-3頁；第二分局嘉市警二偵字第110
    0001282號（下稱警三卷）第1-3頁；易字卷第297、308頁】
    ，並與告訴人許國哲、曾明斌、陳釋光於警詢之指述（警一
    卷第6-7頁；警二卷第7-9頁；警三卷第6頁正反面）大致相
    符，復有被害報告單（警一卷第10頁）、土地公廟內監視器
    錄影翻拍照片（警一卷第11-13頁）、嘉義市政府警察局第
    一分局北興派出所（下稱北興派出所）受理刑事案件報案三
    聯單（警一卷第21頁）、北興派出所受理各類案件紀錄表（
    警一卷第22頁）、指認犯罪嫌疑人紀錄表（曾明斌指認）（
    警二卷第11-13頁）、第二分局扣押筆錄（警三卷第9-12頁
    ）、扣押物品收據（警三卷第13頁）、扣押物品目錄表（警
    三卷第14頁）、贓物認領保管單（警三卷第15頁）、遭竊腳
    踏車及現場照片（警三卷第16-17頁）在卷可參，足認被告
    自白應與事實相符，本案事證明確，被告犯行洵堪認定，應
    依法論科。
三、論罪科刑：
(一)核被告就犯罪事實一、(一)所為，係犯刑法第321條第1項第3款之攜帶兇器竊盜罪；就犯罪事實一、(二)、(三)所為，均係犯刑法第320條第1項竊盜罪。被告上開3次犯行，犯意各別，行為互殊，應予分論併罰。
(二)刑之加重（累犯）：被告前於108年間，因恐嚇取財得利及
    毀棄損壞案件，經本院以108年度金訴字第22號、108年度嘉
    簡字第817號判決分別判處有期徒刑4月、3月確定，並經本
    院以108年度聲字第864號裁定應執行有期徒刑6月確定，於1
    09年3月16日徒刑執行完畢，有臺灣高等法院被告前案紀錄
    表在卷可佐。是被告於有期徒刑執行完畢後，5年內故意再
    犯本案有期徒刑之3罪，均為累犯。而審酌被告本案並無應
    依司法院釋字第775號解釋意旨裁量不予加重之適用，是被
    告本案所犯之3罪，均仍應依刑法第47條第1項之規定，加重
    其刑。
(三)爰審酌被告恣意行竊，於短短14日內即犯本案3件竊盜犯行
    ，次數頻繁，侵害告訴人許國哲、曾明斌、陳釋光之財產法
    益，危害社會治安，所為殊有可議，且顯然欠缺尊重他人財
    產權益及守法之觀念，兼衡被告所竊物品價值、告訴人許國
    哲、曾明斌、陳釋光所受損失，並斟酌被告犯後尚知坦承全
    部犯行之態度，暨本案被告自述入監前從事粗工、日領約1,
    000元、國小畢業之智識程度、與母親同住等（易字卷第313
    頁）一切情狀，各量處如主文第一項所示刑度，並就得易科
    罰金部分，分別諭知其折算標準；另考量被告本案所犯各罪
    類型、其情節、不法與罪責程度，及對其施以矯正之必要性
    ，本於罪責相當之要求，就被告所處得易科罰金之刑度，依
    法定其應執行刑如主文第二項所示，併諭知易科罰金之折算
    標準，以資懲儆。
(四)沒收部分：
　⒈犯罪事實一、(一)部分：
　⑴竊取之財物：
　　查被告所竊取之2,000元，經被告自承已花用完畢等語（易
    字卷第312頁），且未扣案，依刑法第38條之1第1項前段、
    第3項規定宣告沒收，並於全部或一部不能沒收或不宜執行
    沒收時，追徵其價額。
　⑵所使用之物（未扣案鋸子1個、螺絲起子1支）：
　　被告撬開捐獻箱使用之鋸子1個及螺絲起子1支，據被告稱用
    完後就丟棄了等情（易字卷第309頁），而本院考量刑法沒
    收犯罪工具之目的，主要是在避免行為人持該工具再實行犯
    罪行為，而鋸子1個及螺絲起子1支乃一般日常生活常見之物
    ，且價值非高，可輕易取得類同物品，對之諭知沒收就防止
    再犯之效果有限，難認有刑法上之重要性，是依照刑法第38
    條之2第2項規定，不就該鋸子1個及螺絲起子1支為沒收、追
    徵之宣告，併予敘明。
　⒉犯罪事實一、(二)竊取之財物：
　　被告自承已將竊取之4,000元花光等語（易字卷第313頁），
    且未扣案，此4,000元之犯罪所得，依刑法第38條之1第1項
    前段、第3項規定宣告沒收，並於全部或一部不能沒收或不
    宜執行沒收時，追徵其價額。
　⒊犯罪事實一、(三)竊取之財物：另被告所竊得之腳踏車1輛已
    由告訴人陳釋光領回，有上開贓物認領保管單附卷可查，爰
    依刑法第38條之1第5項之規定，不予宣告沒收。
據上論斷，應依刑事訴訟法第273條之1第1項、第299條第1項前
段（本件採判決精簡原則，僅引述程序法條），判決如主文。
本案經檢察官李志明提起公訴，檢察官陳昱奉到庭執行職務。
中　　華　　民　　國　　110 　年　　10　　月　　19　　日
                  刑事第四庭    法　官　沈芳伃
以上正本證明與原本無異。
如不服本判決應於收受判決後20日內向本院提出上訴書狀，並應
敘述具體理由；其未敘述上訴理由者，應於上訴期間屆滿後20日
內向本院補提理由書（均須按他造當事人之人數附繕本）「切勿
逕送上級法院」。告訴人或被害人如對於本判決不服者，應具備
理由請求檢察官上訴，其上訴期間之計算係以檢察官收受判決正
本之日期為準。
中　　華　　民　　國　　110 　年　　10　　月　　19　　日
                                書記官　張簡純靜
附錄本案所犯法條全文：
《中華民國刑法第320條》
意圖為自己或第三人不法之所有，而竊取他人之動產者，為竊盜
罪，處5年以下有期徒刑、拘役或50萬元以下罰金。
意圖為自己或第三人不法之利益，而竊佔他人之不動產者，依前
項之規定處斷。
前二項之未遂犯罰之

《中華民國刑法第321條》
犯前條第一項、第二項之罪而有下列情形之一者，處6 月以上5
年以下有期徒刑，得併科50萬元以下罰金：
一、侵入住宅或有人居住之建築物、船艦或隱匿其內而犯之。
二、毀越門窗、牆垣或其他安全設備而犯之。
三、攜帶兇器而犯之。
四、結夥三人以上而犯之。
五、乘火災、水災或其他災害之際而犯之。
六、在車站、港埠、航空站或其他供水、陸、空公眾運輸之舟、
    車、航空機內而犯之。前項之未遂犯罰之。